臺灣新北地方法院刑事判決
109年度訴字第727號
公  訴  人  臺灣新北地方檢察署檢察官
被      告  李忠諺



上列被告因妨害風化案件，經檢察官提起公訴（108年度偵字第2
9712號），本院判決如下：
    主  文
乙○○共同犯圖利容留性交罪，處有期徒刑陸月，如易科罰金以新
臺幣壹仟元折算壹日。
扣案現金中之新臺幣貳仟貳佰元沒收。 
    事  實
一、乙○○與真實姓名、年籍不詳之應召集團成員意圖營利，共同
    基於媒介與容留成年女子與他人為性交易以營利之犯意聯絡
    ，渠等分工模式係由乙○○先於民國108年5月13日以每月新臺
    幣(下同)6千元之租金向不知情之連勁帆承租新北市○○區○○
    路000○0號2樓C室之套房（下稱系爭套房），租期為1年，並
    自承租後不久即將系爭套房提供給應召集團成員作為從事性
    交易之地點，而該集團不詳成員隨即負責於網際網路刊登性
    交易訊息以招攬男客，並由暱稱「悔」之應召集團不詳成員
    負責以LINE通訊軟體聯繫男客議定性交易內容，復經暱稱「
    葡京」之應召集團不詳成員以LINE通訊軟體通知Phombud Be
    njapon之泰籍應召女子在系爭套房從事性交易，及向男客收
    取費用，與不特定男客從事性交行為，每次性交易之代價為
    2500元至3,200元不等，前開泰籍應召女子可以取得1000元
    ，而乙○○與上開集團成員則可收取扣掉前述1000元後之性交
    易費用，以此方式營利。嗣於108年5月23日15時55分許，上
    開泰國籍女子及吳政彥在系爭套房從事性交易完畢，當場為
    警查獲，並在系爭套房扣得上開泰籍女子之性交易所得3200
    元與未使用過之保險套共計47枚。
二、案經新北市政府警察局新莊分局報告臺灣新北地方法院檢察
    署檢察官偵查起訴。
    理  由
壹、證據能力：
    按被告以外之人於審判外之陳述，雖不符刑事訴訟法第159
    條之1 至第159 條之4 之規定，而經當事人於審判程序同意
    作為證據，法院審酌該言詞陳述或書面陳述作成時之情況，
    認為適當者，亦得為證據；當事人、代理人或辯護人於法院
    調查證據時，知有刑事訴訟法第159 條第1 項不得為證據之
    情形，而未於言詞辯論終結前聲明異議者，視為有前項之同
    意，刑事訴訟法第159 條之5 第1 項、第2 項定有明文，經
    查，本判決下列所引用之被告以外之人於審判外之陳述，業
    經本院於審理中依法定程序調查，且檢察官與被告迄本院言
    詞辯論終結前均未聲明異議，被告在本院準備程序中明確表
    示對於證據能力沒有意見等語（見本院卷第247頁），本院
    審酌上開證據資料製作時之情況，尚無違法不當及證明力明
    顯過低之瑕疵，認為以之作為證據應屬適當，爰依刑事訴訟
    法第159 條之5 規定，認前揭證據資料均有證據能力。
貳、實體方面：
一、認定犯罪事實所憑之證據及理由：
  ㈠訊據被告乙○○固坦承於108 年5 月13日向連勁帆承租系爭 套
    房，承租期間自108年5月13日至109年5月12日，每月租金60
    00元，押租金6000元；行動電話0000000000號門號是被告填
    載在系爭房屋租賃契約上承租人聯絡電話的門號；108年5月
    23日下午3點多，泰籍女子及嫖客吳政彥在被告承租的系爭
    套房發生性交易，被警方查獲等情（見本院卷第248頁）。
    惟矢口否認有何犯行，辯稱略以：我租了系爭套房後，有去
    進香，去進香時我有將系爭套房借給綽號「小林」之男子使
    用，他年紀比我大一些，但我不知道他的真實姓名年籍地址
    等資料，我和他是用LINE聯絡，我於108年5月23日前4天去
    進香，我於108年5月17日至20日間之某不詳時間將系爭套房
    的鑰匙交給他，我只有這一把鑰匙，至於我在系爭套房的租
    賃契約上寫行動電話0000000000門號做為我的電話，該門號
    卡是我請丙○○去申辦的，因為他欠我錢，所以他申辦這支門
    號卡給我使用，可以抵債1千元云云。
　㈡惟查：
　⒈被告於108 年5 月13日向連勁帆承租系爭套房，承租期間自1
    08年5月13日至109年5月12日止，每月租金6000元，押租金6
    000元，被告於108年5月13日訂約當天就以現金交付前述款
    項給房東連勁帆等情，業經證人即房東連勁帆在警詢與偵查
    中證述明確（見偵查卷第21至23頁、第147至149頁）；而行
    動電話0000000000號門號是被告填載在系爭套房租賃契約上
    的做為被告聯絡電話的門號一節為被告所自承，並有卷附系
    爭套房租賃契約可稽(見偵查卷第67至73頁）。再行動電話0
    000000000號門號是丙○○於108年3月6日所申辦，此有上開門
    號電話申辦資料在卷足憑(見偵查卷第111頁)，而丙○○之所
    以申辦上開門號卡是因被告請求以其名義申辦後給被告使用
    ，以此抵銷之前其欠被告債務中之1000元，但被告沒有告知
    其為何要以其名義申辦上開門號等情，亦據證人丙○○在偵審
    中證述在卷(見偵查卷第167至168頁，本院卷第322至331頁
    ），則被告之所以在系爭套房租賃契約上其聯絡人電話要故
    意寫上由他人名義所申請之門號，衡情顯係為了逃避萬一其
    所為之本案犯行被警方查獲後脫罪之用，當無疑義。
　⒉又泰籍女子Phombud Benjapon(下稱泰女)如何於108年5月23
    日下午，因暱稱「葡京」之人以LINE通訊軟體介紹男客給其
    ，其因此於該日下午3時55分許在系爭套房與男客完成性交
    易並取得性交易代價3200元，其已從事此行業5 天，就是拿
    錢幫客人洗澡、按摩以及從事性交易，每個客人收費不同 
    ，有的是3200元，有的是2500元或2600元，其固定拿到1000
    元，跟老闆分等情，業經證人泰女在警詢中證述明確（見偵
    查卷第18至20頁），並有卷附與其所述相符之和暱稱「葡京
    」之人以LINE通訊聯絡之對話內容截圖可稽（見偵查卷第49
    至50頁）。另吳政諺如何在LINE裡面的「悔」群組裡知道在
    系爭套房可以從事性交易，其於108年5月23日下午3時10分
    許進入系爭套房與泰女從事性交易，其先將費用3200元交給
    泰女，就開始洗澡、泰女幫其按摩與從事性交易，其射精完
    之保險套與由泰女直接處理掉，當天下午3時55分離開該處
    就為警查獲，系爭套房的擺設有床、電視、冰箱及衣櫃等情
    ，亦經證人即男客吳政諺在警詢與偵查中證述稽詳（見偵查
    卷第13至15頁、第137至139頁），並有卷附與其所述相符之
    和暱稱「悔」之人以LINE通訊聯絡之對話內容截圖可稽（見
    偵查卷第47至48頁）。況警方查獲吳政諺與泰女從事性交易
    ，搜索系爭套房，亦扣有泰女自吳政諺處取得之性交易費用
    3200元與未使用過之保險套47枚等物，亦有警方扣押物品目
    錄表在卷足憑(見偵查卷第45頁），復有上開物品扣案足資
    佐證，並有警方在系爭套房內拍照，在廁所馬桶內有使用過
    的衛生紙以及在垃圾桶內有使用過的保險套等情，亦有卷附
    該等照片可稽（見偵查卷第53頁）。益徵泰女與男客吳政諺
    之證詞，信而有徵，均堪採信。
　⒊參以，警員黃培勛於108年5月19日在LINE上有看到性交易訊
    息，就與該應召集團聯繫，並於當天依該集團指示至系爭套
    房，其有看到泰女一人，其以不滿意為由離開該處，其判斷
    這個地方就是性交易的場所，其就將前述「探點」的訊息 
    交由警員葉天養做後續的處理等情，業經證人即警員黃培勛
    在本院審理中證述明確（見本院卷第289至295頁） ，並有
    卷附與其所述相符之LINE通訊聯絡之對話內容截圖可稽（見
    偵查卷第173頁）。而警員葉天養如何於接到黃培勛所告知
    之上情後，即於108年5月23日與其他警方同仁在系爭套房附
    近埋伏，並於該日下午3時10分許發現有男客上去系爭套房
    ，其等俟該男客於下午3時55分左右離開系爭套房後即去盤
    查該男客，男客吳政諺有承認剛才有在系爭套房和女子性交
    易，其等就至系爭套房，其等只看到泰女1 人，其等用簡單
    的英文和泰女對話並問泰女什麼時候進來系爭套房住，泰女
    回答是5月19日，其等有在系爭套房查扣未使用過的保險套
    以及泰女剛才的性交易所得3200元，系爭套房不大，格局 
    就是有一張床和衣櫥、櫃子、桌子等，其等有在現場拍照，
    系爭套房床上有一個被打開的行李箱，就是泰女的，其等在
    現場沒有發現除了有泰女住之外尚有他人住，因系爭套房沒
    有他人的鞋子或衣服等物等情，亦經證人即警員葉天養在本
    院審理中證述明確（見本院卷第306至321頁）；並有卷附警
    方在系爭套房所拍攝之現場與泰女照片在卷足憑（見偵查卷
    第47頁、第51至54頁）。
　㈢綜上諸情參互以析，被告花錢承租系爭套房，但在租賃契約
    書上之聯絡電話却留下以丙○○名義申辦之門號，且系爭套房
    只有泰女的東西，並無其他人之物，業經本院認定如上，足
    見被告所辯其租系爭套房後是要供自己居住云云，並不可採
    ；再被告辯稱其友人「小林」向其借用系爭套房，因其要去
    進香，就將系爭套房借給「小林」，且把其所持有的唯一一
    把鑰匙交給「小林」，然其無法提供「小林」的真實姓名、
    年籍與住址等資料以供本院傳喚查證，又其所提供的「小林
    」的電話0000000000(見偵查卷第7頁），該門號申登人是外
    籍人士，並無該人之來臺資料，且該電話已於108年6月6日
    停用等情，亦有卷附遠傳資料查詢（見偵查卷第103頁）、
    內政部移民署函文（見偵查卷第109頁）各一件可稽，而被
    告既不知「小林」之真實姓名住址等資料，竟辯稱其將系爭
    套房借給「小林」云云，顯不合常情。況其自承係於108年5
    月23日往前推4天（本院按即108年5月19日）去進香，才將
    系爭套房借給「小林」，惟被告既於108年5月13日就和房東
    連勁帆承租系爭套房，且已繳交第一個房租與押租金共1200
    0元給房東，衡情被告在承租系爭套房以及借給「小林」的
    這段期間，如被告是要自住，系爭套房應該遺留有其物品，
    然系爭套房從警方查獲與拍照及作證之結果以觀，却只有泰
    女1 人之物，在在足徵被告所辯均與常情不合，不足採信。
    本案顯係被告承租系爭套房供應召集團使用，做為媒介與容
    留女子與他人為性交易之用，並欲以此方式得利等犯行，堪
    以認定。本案事證明確，應予依法論科。 
二、論罪： 　　
　㈠按刑法第231 條第1 項所謂容留，係指供給性交或猥褻者之
    場所；至於媒介，係指在兩方間介紹為性交或猥褻之行為而
    言，兩者雖屬觸犯同一法條，其罪名究有區別，不容混淆（
    最高法院96年度台上字第707 號、92年度台上字第4593號判
    決意旨參照）。又如行為人引誘、媒介於前，復加以容留在
    後，其引誘、媒介之低度行為應為容留之高度行為所吸收，
    應包括的構成意圖使男女與他人為性交而容留以營利之一罪
    （最高法院94年度台上字第6002號、94年度台上字第4567號
    判決意旨參照）。是核被告所為，係犯刑法第231 條第1 項
    之意圖使女子與他人為性交之行為，而容留以營利罪。另被
    告從事媒介進而容留女子與男客為性交行為，其媒介之低度
    行為應為容留之高度行為吸收，不另論罪。
　㈡被告與暱稱「悔」、「葡京」等姓名年籍不詳之應召集團成
    員間，就上開犯行有犯意聯絡及行為分擔，為共同正犯。
　㈢至依證人泰女及男客吳政諺之證詞，其等是「洗澡、按摩再
    性交易」（見偵查卷第14至19頁），而吳忠諺亦自承有射精
    在保險套（見偵查卷第15頁），依卷證資料可證泰女確有與
    男客吳政諺發生性交之行為，但並無證據足以證明泰女與男
    客在洗澡時有幫男客洗生殖器，亦無證據足以證明泰女為男
    客按摩時有為其按摩生殖器，亦即無法證明泰女尚有為男客
    為猥褻之行為，且起訴書亦起訴被告係犯意圖使女子與他人
    為「性交」之行為，而媒介、容留以營利罪，亦予敘明。
三、科刑審酌事由：　　
    爰審酌被告明知不得容留、媒介色情，卻為一己私利而犯本
    案，破壞社會善良風俗，顯見其法治觀念甚為淡薄，所為應
    予非難；並參以其犯罪之動機、目的、手段、情節、智識程
    度、家庭經濟狀況，及被告本案容留、媒介之期間不長；然
    被告在卷證已經相當明確之情況下，竟於警詢、偵審中均矢
    口否認犯行，以出借給綽號「小林」之不詳男子做「幽靈抗
    辯」，顯見被告犯後毫無悔意，態度不佳，本院認不宜對其
    輕縱等一切情狀，量處如主文所示之刑，並諭知如易科罰金
    之折算標準，以資懲儆。
四、沒收：
　㈠警方所扣到之現金3200元，為泰女與男客吳政諺性交易所取
    得之款項，業經本院認定如前，而泰女證稱其每次均固定拿
    到1000元(見偵查卷第19頁），本院認扣掉泰女本可得到之1
    000元剩餘之2200元即為被告與其他共犯之犯罪所得，因被
    告否認犯行，本院無從查知被告與其他共犯如何分配犯罪所
    得，爰認定被告對於扣案款項中之2200元亦有事實上之支配
    權，並不違背常情，因屬本案犯罪所得，且無刑法第38條之
    2 第2 項所定「過苛之虞」、「欠缺刑法上之重要性」、「
    犯罪所得價值低微」或「為維持受宣告人生活條件之必要」
    情形，故依刑法第38條之1 第1 項前段規定宣告沒收。
　㈡至扣案之未使用過之保險套47枚，係屬泰女所有，並無證據
    證明係屬被告所有之物，該等物品亦非違禁物，爰不宣告沒
    收。　
據上論斷，應依刑事訴訟法第299 條第1項前段，刑法第28條、
第231條第1項、第41條第1項前段、第38條之1 第1 項前段，刑
法施行法第1條之1， 判決如主文。
本案經檢察官甲○○偵查起訴，檢察官陳盈錦到庭執行職務。　
中　　華　　民　　國　　111 　年　　3 　　月　　15　　日

              刑事第二庭  審判長法　官  許必奇
　　　　　　　　　
　　　　　　　　　              法  官  洪珮婷
　　　　　　　　　    
　　　　　　　　　              法  官  劉芳菁 
上列正本證明與原本無異。
如不服本判決，應於判決送達後20日內敘明上訴理由，向本院提
出上訴狀 (應附繕本) ，上訴於臺灣高等法院。其未敘述上訴理
由者，應於上訴期間屆滿後20日內向本院補提理由書「切勿逕送
上級法院」。
                                書記官　陳秀慧
中　　華　　民　　國　　111 　年　　3 　　月　　16　　日
附錄本案論罪科刑法條全文：
中華民國刑法第231條
（圖利使人為性交或猥褻罪）
意圖使男女與他人為性交或猥褻之行為，而引誘、容留或媒介以
營利者，處 5 年以下有期徒刑，得併科 10 萬元以下罰金。以
詐術犯之者，亦同。
公務員包庇他人犯前項之罪者，依前項之規定加重其刑至二分之
一。